# 已生产的产品，客户不再要求提供并补偿，是计入销售收入还是作为赔偿款？

提问人：bearsissi 时间：2022-08-30 17:54:39
各位老师好，我司与客户A签订协议销售 100 件产品M， 4 月 1 日已完成销售 40 件， 8 月因客户原因，不再需要剩下 60 件产品M，但我司已完成 60 件产品的生产并留存于我司仓库中。
因此客户提交终止协议，建议按照
① 60 件产品M，按照原合同约定情况依据对账单（不实物发货）确认收入成本；
②我司按照较低的价格采购入库（不能直接卖给第三方，需再加工才能出售）；
③客户按照回款和采购款对抵后的净额付款给我司。
疑问：a.上述建议是否合理？确认收入成本？
b.实质是否是支付赔偿款，是否不应该确认收入成本？
求老师指点！谢谢！

回答人：chenyiwei
根据新收入准则第四条：“企业应当在履行了合同中的履约义务，即在客户取得相关商品控制权时确认收入。”
对于剩下的 60 件商品，由于控制权未转移给客户，故不符合确认为营业收入的条件。如果该 60 件商品无其他用途，也找不到其他客户，则应在履行必要程序后进行报废处理，已发生的该 60 件商品成本与客户赔偿款的净差额确认为营业外收支。
如果该商品仍有一定价值的，则根据预计的可变现净值进行减值处理，确认减值损失；客户支付的赔偿款确认为营业外收入。